【裁判字號】    99,台上,1075
【裁判日期】    990610
【裁判案由】    請求清償借款
【裁判全文】
最高法院民事裁定            九十九年度台上字第一○七五號
上  訴  人  甲○○
            乙○○
共      同
訴訟代理人  吳永茂律師
被 上訴 人  台灣中小企業銀行股份有限公司
法定代理人  丙○○
上列當事人間請求清償借款事件，上訴人對於中華民國九十九年
二月九日台灣高等法院台南分院第二審判決（九十八年度重上字
第五七號），提起上訴，本院裁定如下：
    主  文
上訴駁回。
第三審訴訟費用由上訴人負擔。
    理  由
按上訴第三審法院，非以原判決違背法令為理由，不得為之。又
提起上訴，上訴狀內應記載上訴理由，表明原判決所違背之法令
及其具體內容，暨依訴訟資料合於該違背法令之具體事實，其依
民事訴訟法第四百六十九條之一規定提起上訴者，並應具體敘述
為從事法之續造、確保裁判之一致性或其他所涉及之法律見解具
有原則上重要性之理由。同法第四百六十七條、第四百七十條第
二項定有明文。而依同法第四百六十八條規定，判決不適用法規
或適用不當者，為違背法令；依同法第四百六十九條規定，判決
有該條所列各款情形之一者，為當然違背法令。是當事人提起上
訴，如以同法第四百六十九條所列各款情形為理由時，其上訴狀
或理由書應表明該判決有合於各該條款規定情形之具體內容，及
係依何訴訟資料合於該違背法令之具體事實。如依同法第四百六
十八條規定，以原判決有不適用法規或適用法規不當為理由時，
依同法第四百六十九條之一規定，須經第三審法院之許可，而該
許可，以從事法之續造、確保裁判之一致性或其他所涉及之法律
見解具有原則上重要性者為限，故其上訴狀或理由書應表明該判
決所違背之法令條項，或有關判例、解釋字號，或成文法以外之
習慣或法理等及其具體內容，暨係依何訴訟資料合於該違背法令
之具體事實，並具體敘述為從事法之續造、確保裁判之一致性或
其他所涉及之法律見解具有原則上重要性之理由。上訴狀或理由
書如未依上述方法表明，或其所表明者與上開法條規定不合時，
即難認為已合法表明上訴理由，其上訴自非合法。本件上訴人對
於原判決提起上訴，雖以該判決違背法令為由，惟核其上訴理由
狀所載內容，係就原審取捨證據、認定事實、解釋契約之職權行
使，指摘為不當，而就原審所為論斷，泛言未論斷或論斷矛盾、
違法，而未表明該判決所違背之法令及其具體內容暨依訴訟資料
合於該違背法令之具體事實，並具體敘述為從事法之續造、確保
裁判之一致性或其他所涉及之法律見解具有原則上重要性之理由
，難認其已合法表明上訴理由。依首揭說明，應認其上訴為不合
法。末按第三審法院，應以原審判決確定之事實為判決基礎，民
事訴訟法第四百七十六條第一項定有明文，故在第三審不得提起
新攻擊防禦方法。本件上訴人於上訴第三審後，始提出延期清償
契約影本一份，辯稱：被上訴人於民國八十九年七月十二日與主
債務人簽訂同意延期清償契約未經保證人即伊之被繼承人王明山
簽名，且王明山於八十七年八月十七日死亡，亦無從同意擔保債
權之延期清償，依民法第七百五十五條規定當不負保證責任云云
，核係新防禦方法，本院依法不得斟酌，併予明。
據上論結，本件上訴為不合法。依民事訴訟法第四百八十一條、
第四百四十四條第一項、第九十五條、第七十八條，裁定如主文
。
中    華    民    國  九十九  年    六    月    十    日
                      最高法院民事第七庭
                          審判長法官  劉  福  聲
                                法官  鄭  玉  山
                                法官  黃  義  豐
                                法官  劉  靜  嫻
                                法官  袁  靜  文
本件正本證明與原本無異
                                      書  記  官
中    華    民    國  九十九  年    六    月  二十二  日
                                                      Q

司法院資訊處製作；財團法人民間司法改革基金會備份。
